臺灣苗栗地方法院刑事判決　　　　　　　 94年度訴字第307號
公　訴　人　臺灣苗栗地方法院檢察署檢察官
被　　　告　甲○○
指定辯護人　本院公設辯護人　戊○○
上列被告因竊盜等案件，經檢察官提起公訴（94年度偵字第2130
號），及同署移送併案辦理（94年度偵字第2460號、2470號)，
本院依簡式審判程序判決如下：
    主  文
甲○○共同連續意圖為自己不法之所有，而搶奪他人之動產，處
有期徒刑貳年。
如附表所示偽造之署押計參枚均沒收。
　　犯罪事實及理由
一、本件犯罪事實除補充及更正如下外，其餘均與檢察官起訴書
    之記載相同，茲引用之（如附件）：
    (一)被告承同一意圖為自己不法所有之竊盜概括犯意，於民
        國94年4 月15日下午5 時許，在苗栗縣竹南鎮○○路
        249 號前，見庚○○所有、停放該處之車號BXV-018 號
        機車鑰匙並未取下，乃徒手竊取該機車欲供己為不法使
        用。
    (二)被告再基於意圖為自己不法所有之搶奪犯意，於竊得上
        揭機車後，即旋於同日晚間8 時許，騎乘該機車，在新
        竹縣寶山鄉○○路56號「愛心聯盟」生鮮超市前，自後
        往前搶奪路人丁○○手中之皮包1 只【內有新台幣（下
        同）1700元，摩托羅拉T191型手機、健保卡、金融卡、
        機車行照、集點卡、原子筆等物】，得手後即將現金取
        出花用，其餘物品則棄置在位於新竹縣寶山鄉○○村○○道1 號中山高速公路旁草叢內，機車亦騎至同鄉○○
        路附近丟棄。
    (三)被告復與羅國華（另行起訴)共 同意圖為自己不法所有
        之搶奪概括犯意聯絡，續為下列行為：
     １、於94年4 月23日晚上10時許，由羅國華駕駛車號不詳
         之自用小客車搭載甲○○，在新竹市○區○○路231
         號前，將車駛近路人徐文崧、丙○○旁，由在副駕駛
         座上之甲○○將手伸出車窗外，搶奪丙○○手中之提
         包一個 (內有5000元、摩托羅拉V878型手機、身分證
         、健保卡、信用卡、提款卡等物)， 並造成丙○○於
         遭拉扯時倒地，而受有腦震盪、牙齒脫落、雙小腿擦
         傷等傷害。得手後，二人即將所得現金朋分花用，並
         於同月30日，並同將上開手機持往苗栗縣頭份鎮○○
         路22號「遠傳電信頭份客服中心」變賣換取現金花用
         ，至皮包內其他物品則丟棄於新竹縣寶山鄉○○路旁
    　　 之小溪內。
     ２、94年5 月10日下午2 時40分許，羅國華、甲○○復以
         相同手法，由羅國華駕駛車牌號碼5837─DR號失竊自
         用小客車（此部分另由警方調查中）搭載甲○○，在
         苗栗縣竹南鎮○○街與延平路口，搶奪路人乙○○手
         中之提包一個(內有15000元、身分證、健保卡、信用
         卡、提款卡、存摺等物)， 並造成乙○○於遭拉扯時
         倒地，而受有雙膝、背部及右手肋擦傷等傷害。得手
         後，二人即將搶得之現金朋分花用，並將其餘物丟棄
         於苗栗縣頭份鎮往新竹縣之山路旁。嗣為警調取路口
         監視錄影帶查獲甲○○後尋線查悉上情。
    (四)被告持以竊取車輛內物品之螺絲起子並未扣案。
二、本件證據除補充如下外，其餘亦均與檢察官起訴書之記載相
    同，茲引用之（如上附件）。
    (一)被告甲○○於本院審理時之自白。
    (二)共同被告羅國華於警詢之陳述。
    (三)證人即被害人庚○○、丁○○、丙○○、張玉威及證人
        徐文崧、張中興、鍾元浩之證述。
    (四)贓物認領保管單2 紙、診斷證明書2 份、二手機回收契
        約書1 紙、照片2份、監視錄影器翻拍照片1張。
三、被告持以竊取車輛內物品之螺絲起子，雖為被告所有，為被
    告供明，然並未扣案，為免執行之困難，故不予宣告沒收。
四、起訴書雖僅就被告自94年2 月16日起至同年3 月18日止之連
    續竊盜等犯行提起公訴，惟被告其餘時日之犯罪事實，業經
    其於偵審時供承在卷，二者分別具有連續犯及牽連犯之裁判
    上一罪關係，基於審判不可分之原則，自為起訴效力所及，
    且亦經檢察官移送併辦，是本院自得予以審理，附此敘明。
五、應適用之法條：
    (一)刑事訴訟法第273 條之1 第1 項，第299 條第1 項前段
        、第310 條之2 、第454 條第2 項。
    (二)刑法第28條、第56條、第321 條第1 項第3 款、第354
        條、第216 條、第210 條、第339 條第1 項、第277 條
        第1 項、第325 條第1 項、第55條、第219 條。
    (三)罰金罰鍰提高標準條例第1條前段。
六、如不服本件判決，得自收受送達之日起10日內，向本院提起
    上訴。
本案經檢察官黃彥琿到庭執行職務。
中　　華　　民　　國　　94　　年　　8 　　月　　19　　日
                  刑事第一庭  法　官　周淡怡
以上正本證明與原本無異。
如不服本判決，應於送達後10日內向本院提出上訴狀。
                              書記官  盧俊良
中　　華　　民　　國　　94　　年　　8 　　月　　19　　日
附表：
一、94年3 月18日下午3 時25分53秒所刷、商店名稱為「東信電
    訊德源電話」、端末機編號為00000000號、金額為7500元之
    己○○VISA信用卡簽帳單上簽名欄之「己○○」署押壹枚。
二、94年3 月18日下午3 時34分所刷、商店名稱為「方尋通訊有
    限公司」、端末機編號為00000000號、金額為5000元之己○○Master信用卡簽帳單上持卡人簽名欄之「己○○」署押壹
    枚。
三、94年3 月18日下午3 時35分所刷、商店名稱為「方尋通訊有
    限公司」、端末機編號為00000000號、金額為4190元之己○○Master信用卡簽帳單上持卡人簽名欄之「己○○」署押壹
    枚。
附錄論罪科刑之法條全文：
中華民國刑法第321 條第1 項第3 款
犯竊盜罪而有左列情形之一者，處 6 月以上、 5 年以下有期徒
刑：
一  於夜間侵入住宅或有人居住之建築物、船艦或隱匿其內而犯
    之者。
二  毀越門扇、牆垣或其他安全設備而犯之者。
三  攜帶兇器而犯之者。
四  結夥三人以上而犯之者。
五  乘火災、水災或其他災害之際而犯之者。
六  在車站或埠頭而犯之者。
中華民國刑法第354條
毀棄、損壞前二條以外之他人之物或致令不堪用，足以生損害於
公眾或他人者，處2 年以下有期徒刑、拘役或500 元以下罰金。
中華民國刑法第339 條第1 項
意圖為自己或第三人不法之所有，以詐術使人將本人或第三人之
物交付者，處5 年以下有期徒刑、拘役或科或併科1 千元以下罰
金。
中華民國刑法第216 條
行使第 210 條至第 215 條之文書者，依偽造、變造文書或登載
不實事項或使登載不實事項之規定處斷。
中華民國刑法第210 條
偽造、變造私文書，足以生損害於公眾或他人者，處5 年以下有
期徒刑。
中華民國刑法第277 條第1 項：
傷害人之身體或健康者，處3 年以下有期徒刑、拘役或1 千元以
下罰金。
中華民國刑法第325 條第1 項：
意圖為自己或第三人不法之所有，而搶奪他人之動產者，處6 月
以上5 年以下有期徒刑。
